臺灣桃園地方法院民事判決
111年度訴字第512號
原      告  李嘉昌  



被      告  楊育儒  

上列當事人間請求侵權行為損害賠償事件，本院於民國111年7月
21日言詞辯論終結，判決如下：
    主  文
被告應給付原告新臺幣肆拾萬元及自民國一一一年四月二日起至
清償日止，按週年利率百分之五計算之利息。
原告其餘之訴駁回。
訴訟費用由被告負擔十分之四，餘由原告負擔。
本判決第一項得假執行。
原告其餘假執行之聲請駁回。
    事實及理由
一、原告主張：原告與訴外人洪毓芬於民國99年10月15日結婚，
    婚後育有2名子女。詎原告於110年6月4日無意間見到洪毓芬
    手機內容，得悉被告明知洪毓芬為有配偶之人，竟與洪毓芬
    利用通訊軟體傳送逾越一般友誼關係之親密對話，經原告於
    同年月29日告知被告不得再與洪毓芬來往，被告亦表示不會
    再犯後，被告竟於110年9月24日下午6時許於其住所與洪毓
    芬為性交行為，並遭原告查獲使用過之保險套及散落之內衣
    褲，原告為顧及家庭和睦及年幼子女，故委由訴外人即原告
    岳父洪誌申與被告於110年10月10日調解，被告亦親寫書信
    表示與洪毓芬不再來往，期間不僅原告已然身心受創，更使
    原告子女於110年11月9日以注音書寫「別跟爸ㄅㄧˊ離婚」之
    字條，令原告痛苦非常。嗣被告竟於110年11月12日再度與
    洪毓芬相約於桃園市文昌公園停車場，並與原告發生言語爭
    執。被告此等行徑已嚴重破壞原告婚姻共同生活之圓滿，屬
    故意不法侵害原告基於配偶關係所享有之身分法益，且情節
    重大，並致原告精神上受有相當之痛苦。爰依民法第184條
    第1項前段、第195條第3 項準用第1 項規定，提起本件訴訟
    ，請求被告賠償原告精神慰撫金新臺幣（下同）100 萬元等
    語。並聲明：㈠被告應給付原告100萬元，及自起訴狀繕本送
    達翌日起至清償日止，按週年利率5 ％計算之利息。㈡願供擔
    保，請准宣告假執行。
二、被告則以：原告說的是事實，賠償金額就請法官依法斟酌。
三、本院之判斷：
（一）按當事人主張之事實，經他造於準備書狀內或言詞辯論時
      或在受命法官、受託法官前自認者，無庸舉證，民事訴訟
      法第279條第1項定有明文。經查，原告主張之上開事實，
      經被告於111年7月21日言詞辯論期日當庭自認，揆諸上開
      規定，自堪認原告之主張為真實。
（二）次按因故意或過失，不法侵害他人之權利者，負損害賠償
      責任；不法侵害他人之身體、健康、名譽、自由、信用、
      隱私、貞操，或不法侵害其他人格法益而情節重大者，被
      害人雖非財產上之損害，亦得請求賠償相當之金額。前開
      規定，於不法侵害他人基於父、母、子、女或配偶關係之
      身份法益而情節重大者，準用之，民法第184 條第1 項前
      段、第195 條第1 項前段、第3 項分別定有明文。另婚姻
      係以夫妻之共同生活為其目的，配偶應互相協力保持其共
      同生活之圓滿安全及幸福，而夫妻互守誠實，係為確保其
      共同生活之圓滿安全及幸福之必要條件，故配偶因婚姻契
      約而互負誠實之義務，配偶之一方行為不誠實，破壞共同
      生活之圓滿安全及幸福者，即為違反因婚姻契約之義務而
      侵害他方之權利，最高法院55年台上字第2053號判決意旨
      亦可參照。查，被告與洪毓芬所為屬逾越一般男女正常交
      往關係之不忠實行為，自足以破壞原告婚姻及家庭生活圓
      滿，依上揭說明，屬故意不法侵害原告基於婚姻關係而享
      有之身分法益情節重大，從而，原告依民法第184 條第1 
      項前段、第195 條第3 項準用第1 項規定，請求被告給付
      精神慰撫金，作為非財產上之損害賠償，核屬有據。
（三）再按慰藉金之多寡，應斟酌雙方之資力與加害之程度及其
      他各種情形核定相當之數額；其金額是否相當，自應依實
      際加害情形與被害人所受之痛苦及雙方之經濟狀況等關係
      決定之，最高法院85年度台上字第460號判決意旨可資參
      照。本院審酌原告與洪毓芬自99年10月15日結婚迄今，結
      縭期間長達10餘年，及兩造之學歷、資力、家庭狀況、及
      原告受侵害之程度等一切情狀（考量兩造隱私，不予詳述
      ，詳參個資卷），認原告所得請求之非財產上損害賠償，
      應以40萬元為適當，逾此範圍之請求，為無理由，應予駁
      回。
（四）末按給付無確定期限者，債務人於債權人得請求給付時，
      經其催告而未為給付，自受催告時起，負遲延責任。其經
      債權人起訴而送達訴狀，或依督促程序送達支付命令，或
      為其他相類之行為者，與催告有同一之效力；遲延之債務
      ，以支付金錢為標的者，債權人得請求依法定利率計算之
      遲延利息，民法第229條第2項、第233條第1項前段分別定
      有明文。又應付利息之債務，其利率未經約定，亦無法律
      可據者，週年利率為5％，亦為同法第203條所明定。本件
      原告係依侵權行為之法律關係，請求被告負損害賠償之責
      ，自屬無確定期限之債務，則原告請求被告給付自民事起
      訴狀繕本送達翌日即111年4月2日（見本院訴字卷第217頁
      ）起至清償日止，按週年利率5 ％計算之利息，尚屬有據
      ，可以准許。
四、綜上所述，原告依民法第184 條第1 項前段、第195 條第1
    項、第3 項規定，請求被告給付40萬元，及自111年4月2日
    至清償日止，按週年利率5 ％計算之利息，為有理由，應予
    准許，逾此部分之請求，則無理由，應予駁回。又本件判決
    命被告給付之金額未逾50萬元，就原告勝訴部分，爰依民事
    訴訟法第389 條第1 項第5 款之規定，依職權宣告假執行；
    至原告敗訴部分，其假執行之聲請失所附麗，應併予駁回。
五、本件事證已臻明確，兩造其餘攻擊或防禦方法及所提之證據
    ，經本院斟酌後，認均不足以影響判決之結果，自無逐一詳
    予論駁之必要，併此敘明。
六、訴訟費用負擔之依據：民事訴訟法第79條。
中　　華　　民　　國　　111 　年　　7 　　月　　28　　日
                  民事第一庭    法　官　蕭淳尹
以上正本係照原本作成
如對本判決上訴，須於判決送達後 20 日內向本院提出上訴狀。
如委任律師提起上訴者，應一併繳納上訴審裁判費。
中　　華　　民　　國　　111 　年　　7 　　月　　28　　日
                                書記官　鄧文琦